【裁判字號】    99,抗,1043
【裁判日期】    990909
【裁判案由】    聲請撤銷緩刑
【裁判全文】
臺灣高等法院刑事裁定                 99年度抗字第1043號
抗  告  人
即  受刑人  甲○○
上列抗告人因偽造有價證券案件，不服臺灣桃園地方法院中華民
國99年8月13日撤銷緩刑宣告之裁定（99年度撤緩字第171號），
提起抗告，本院裁定如下：
    主  文
抗告駁回。
    理  由
一、抗告意旨略以：抗告人即受刑人甲○○與被害人宋長城相約
    最後1次還款時，因在高速公路上塞車，致遲到半小時，伊
    抵達時宋長城已不在，因無宋長城電話而未能與之聯絡，其
    後即收到原審撤銷緩刑之裁定，伊不會故意積欠餘款新臺幣
    （下同）7千元，自毀前程去坐牢，當日伊是請朋友郭先生
    載其至相約地點，有郭先生可證，伊確實有誠意返還欠款，
    請鈞院能再次給予機會等語。嗣抗告人復具狀陳報本院稱：
    伊已將餘款7千元交付予宋長城之父親宋紹經代為收受等語
    。
二、按緩刑宣告，得斟酌情形，命犯罪行為人向被害人支付相當
    數額之財產或非財產上之損害賠償；又受緩刑之宣告，而違
    反刑法第74條第2項第1款至第8款所定負擔情節重大者，足
    認原宣告之緩刑難收其預期效果，而有執行刑罰之必要者，
    得撤銷其緩刑宣告；刑法第74條第2項第3款、第75條之1第1
    項第4款分別定有明文。
三、經查：
  (一)抗告人前因偽造有價證券案件，經臺灣桃園地方法院於民國
    98年12月31日以98年度訴字第1247號判決判處有期徒刑2年
    ，緩刑5年，緩刑期內付保護管束，並應於99年2月12日前向
    宋長城支付3萬元，嗣於99年1月25日確定在案，此有該案判
    決書、本院被告前案紀錄表各乙份在卷可稽。
  (二)抗告人並未於99年2月12日前依上開確定判決所命負擔給付
    宋長城3萬元，直至同年4月16日始給付宋長城1萬5千元，嗣
    經宋長城請求檢察官向法院聲請撤銷抗告人之緩刑，抗告人
    於原審訊問時雖當庭表示將於同年7月29日給付餘款1萬5千
    元，然該日卻又僅給付8千元，另承諾將於同年8月10日再給
    付最後餘款7千元，屆期卻未履行，復承諾宋長城將於同年8
    月12日給付餘款，惟至該日抗告人仍未給付，迨抗告人收受
    原審撤銷緩刑宣告之裁定後，於同年8月31日提起抗告，始
    向原審遞交陳報狀表明已於同年8月30日將餘款7千元交付予
    宋長城之父親宋紹經代為收受等情，業經宋長城於執行檢察
    官及原審訊問時陳述明確，復為抗告人所不爭執，並有原審
    電話紀錄查詢表3紙、抗告人提出之陳報狀及所附和解書收
    據1份在卷可考。觀諸上開確定判決諭知抗告人支付宋長城
    損害賠償之最後期限為99年2月12日，而抗告人經宋長城屢
    次寬裕抗告人履行該負擔之時間，卻仍一再違背其承諾，迄
    原審於同年8月13日裁定前，猶無故不為履行，原審因而認
    定抗告人並無還款之真意，且悖於誠實信用原則，其違反負
    擔情節重大，原宣告之緩刑難收其預期效果，有執行刑罰之
    必要，而裁定撤銷抗告人之緩刑宣告，自無不當。是
    本件抗告，為無理由，應予駁回。
四、據上論斷，應依刑事訴訟法第412條，裁定如主文。
中    華    民    國    99    年    9     月    9     日
                     刑事第五庭  審判長法  官  李英勇
                                       法  官  白光華
                                       法  官  崔玲琦
以上正本證明與原本無異。
不得再抗告。
                                       書記官  馬佳瑩
中    華    民    國    99    年    9     月    10    日

司法院資訊處製作；財團法人民間司法改革基金會備份。
